【裁判字號】    98,消債更,11
【裁判日期】    980330
【裁判案由】    聲請更生程序
【裁判全文】
臺灣高雄地方法院民事裁定            98年度消債更字第11號
聲  請  人  甲○○
上列當事人因消費者債務清理事件聲請更生，本院裁定如下：
    主  文
聲請人甲○○自民國九十八年三月三十日下午四時起開始更生程
序。
命司法事務官進行本件更生程序。
    理  由
一、聲請意旨略以：聲請人前未曾依「中華民國銀行公會會員辦
    理消費金融案件無擔保債務協商機制」請求共同協商債務清
    償方案，嗣於消費者債務清理條例施行後乃向最大債權金融
    機構即美商花旗銀行請求協商而未成立，而聲請人對金融機
    構因消費借貸所負之債務計達新臺幣（下同）1,183,601 元
    ，惟聲請人所經營之洗車廠每月淨利僅28,000元~31,500 元
    ，伊除負擔自身之必要生活費用外，仍須支付配偶及一名未
    成年子女之扶養費用，實已無法維持生活致不能清償債務。
    聲請人所負無擔保或無優先權之債務總額未逾1,200 萬元，
    復未經法院裁定開始清算程序或宣告破產，爰依法聲請更生
    等語。
二、按債務人不能清償債務或有不能清償之虞者，得依本條例所
    定更生程序，清理其債務；債務人無擔保或無優先權之債務
    總額未逾1,200 萬元者，於法院裁定開始清算程序或宣告破
    產前，得向法院聲請更生；法院開始更生程序之裁定，應載
    明其年、月、日、時，並即時發生效力；法院裁定開始更生
    或清算程序後，得命司法事務官進行更生或清算程序，必要
    時得選任律師、會計師或其他適當之自然人或法人一人為監
    督人或管理人，消費者債務清理條例第3 條、第42條第1 項
    、第45條第1 項、第16條第1 項分別定有明文。
三、經查：
（一）聲請人就其主張上開債務之事實，及前以書面向最大債權
      金融機構美商花旗銀行請求共同協商債務清償方案，惟因
      協商不成立，而向本院聲請更生等情，已提出財產收入狀
      況說明書、債權人清冊、財產歸屬資料清單、民國95年及
      96 年 度綜合所得稅各類所得資料清單、財團法人金融聯
      合徵信中心當事人綜合信用報告、前置協商不成立通知書
      、租賃契約及勞工保險被保險人投保資料表 (明細）等資
      料在卷可考，經核大致相符，堪信為真實。
（二）又依內政部社會司97年度高雄市每人每月之最低生活標準
      10,991元為基準，聲請人及配偶與二名子女等四人每月所
      需最低生活費應為43,964元，然聲請人陳報每月支出為30
      ,837元，實已低於上開最低生活費，該項陳報應為可採。
      倘依聲請人每月收入31,500元為度，扣除每月必要支出30
      ,837元後，僅得剩餘663 元，足認其對於該債權銀行所提
      出分131 期、利率0%、每月繳納8,748 元之償還方案不予
      接受，係為合理，是應予以認定聲請人主張其有不能清償
      債務或不能清償之虞之情形，堪信為真實。從而，聲請人
      依法聲請更生，足認並無不合。
四、綜上所述，本件聲請人有無法清償債務共1,183,601 元，並
    未逾1,200 萬元債務之情事，且其未經法院裁定開始清算程
    序或宣告破產，業經本院查明在案，有查詢表、前案紀錄表
    各1 份附卷可按，是聲請人聲請更生，並無不合，應予准許
    ，爰裁定如主文第一項所示。並依上開規定命司法事務官進
    行本件更生程序，爰裁定如主文第二項所示。
五、依消費者債務清理條例第11條第1 項、第45條第1 項、第16
    條第1 項，裁定如主文。
中    華    民    國    98    年    3    月    30     日
              民事鳳山分庭    法  官  林意芳
上為正本係照原本作成。
本件不得抗告。
本裁定已於98年3月30日下午4時公告。
中    華    民    國    98    年    3    月    30     日
                              書記官  陸艷娣


司法院資訊處製作；財團法人民間司法改革基金會備份。
